【裁判字號】    99,毒抗,387
【裁判日期】    991220
【裁判案由】    毒品危害防制條例
【裁判全文】
臺灣高等法院刑事裁定                 99年度毒抗字第387號
抗  告  人
即  被  告  許莉鈴
上列抗告人即被告因違反毒品危害防制條例案件（臺灣基隆地方
法院檢察署99年度毒偵字第1741號），不服臺灣基隆地方法院中
華民國99年10月29日裁定（99年度毒聲字第254號），提起抗告
，本院裁定如下：
    主  文
抗告駁回。
    理  由
一、抗告意旨略以：不服原裁定，提出抗告。
二、聲請意旨略以：被告許莉鈴基於施用第二級毒品之犯意，於
    民國99年9月23日18時許，在基隆市○○區○○路16之4號5
    樓頂居所，以將毒品放入鋁箔紙上用火燒烤吸其煙氣方式，
    非法施用第二級毒品甲基安非他命1次，嗣於99年9月26日10
    時許，在警在上址查獲，並扣得第二級毒品甲基安非他命1
    包（毛重0.3公克）、玻璃球吸食器1只、打火機1支。前揭
    犯罪事實業據被告坦承在卷，且被告遭警查獲後，經採集尿
    液檢體送請台灣尖端先進生技醫藥股份有限公司以酵素免疫
    分析法為初步篩檢，並以氣相層析質譜儀法為確認檢驗結果
    ，呈安非他命及甲基安非他命陽性反應，有該公司於99年10
    月12日出具之濫用藥物檢驗報告及基隆市警察局第一分局偵
    辦毒品案件尿液檢體對照表各1份附卷可稽，並有第二級毒
    品甲基安非他命1包（毛重0.3公克）、玻璃球吸食器1只、
    打火機1支等扣案足佐，被告施用第二級毒品犯行堪予認定
    ，核被告所為，係違犯毒品危害防制條例第10條第2項之施
    用毒品罪，為初犯，爰依同條例第20條第1項及觀察勒戒處
    分執行條例第3條第1項規定，聲請裁定將被告送勒戒處所觀
    察、勒戒等語。
三、按犯毒品危害防制條例第10條施用第一級毒品及第二級毒品
    之罪者，檢察官應聲請法院裁定，或少年法院（地方法院少
    年法庭）應先裁定，令被告或少年入勒戒處所觀察、勒戒，
    其期間不得逾2月，同條例第20條第1項定有明文。
四、經查：
  (一)抗告人即被告許莉鈴於警詢、偵查時坦承於99年9月23日18
    時許，在其當時之居所基隆市○○區○○路16之4號5樓頂，
    以將毒品放入鋁箔紙上用火燒烤吸其煙氣方式，施用第二級
    毒品甲基安非他命1次等情（見偵查卷第1頁至第3頁、99年9
    月26日訊問筆錄第1頁至第2頁），且經警採集其尿液（檢體
    編號：00000000）送台灣尖端先進生技醫藥股份有限公司以
    酵素免疫分析法初步篩檢結果，呈安非他命類陽性反應，復
    經該公司以氣相層析質譜儀確認檢驗後，確呈安非他命、甲
    基安非他命陽性反應，此有勘察採證同意書、基隆市警查局
    刑警大隊偵辦毒品案件尿液檢體對照表、基隆市警察局99年
    10月22日基警刑大科偵字第0990071288號函暨台灣尖端先進
    先進生技醫藥股份有限公司於99年10月12日出具之濫用藥物
    檢驗報告各1份在卷可稽（均附於偵查卷），並有安非他命1
    包（毛重0.3公克）、玻璃球吸食器1只、打火機1支扣案可
    資佐證。
  (二)參以酵素免疫分析或薄層定性分析等方式為初步篩檢者，檢
    驗結果固有相當程度偽陽性之可能，然以氣相層析質譜儀分
    析法之儀器為交叉確認者，檢驗結果出現偽陽性之機率則極
    低，因而具有公信力，核足為對涉嫌人不利之認定，且觀被
    告之尿液檢驗結果，安非他命檢出濃度675ng／ml、甲基安
    非他命檢出濃度10675ng／ml，遠超過衛生署檢測標準之甲
    基安非他命500ng／ml（且安非他命≧100），是以台灣尖端
    先進生技醫藥股份有限公司所採以氣相層析質譜分析法為確
    認檢驗之檢驗方法所得之檢驗結果，應無檢驗錯誤之虞，堪
    予採信。是被告自白其於上開時、地施用第二級毒品甲基安
    他命1次，核與事實相符，其施用第二級毒品甲基安非他命
    之犯行，堪以認定。又被告係初犯施用毒品罪，有本院被告
    前案紀錄表在卷可憑。原審依毒品危害防制條例第20條第1
    項、觀察勒戒處分執行條例第3條第1項規定，循檢察官之聲
    請，裁定將被告送勒戒處所觀察、勒戒，經核於法並無不合
    。抗告意旨指摘原裁定不當，為無理由，應予駁回。
據上論斷，應依刑事訴訟法第412條，裁定如主文。
中    華    民    國    99    年    12    月    20    日
                  刑事第十七庭  審判長法  官  王炳梁
                                      法  官  陳憲裕
                                      法  官  黃雅芬
以上正本證明與原本無異。
不得再抗告。
                                      書記官  鄭雅云
中    華    民    國    99    年    12    月    20    日

司法院資訊處製作；財團法人民間司法改革基金會備份。
